臺灣新北地方法院刑事判決
111年度審易字第2141號
公  訴  人  臺灣新北地方檢察署檢察官
被      告  俞祥麟


上列被告因竊盜等案件，經檢察官提起公訴（111年度偵字第247
44號），被告於本院準備程序中就被訴事實為有罪之陳述，經告
知簡式審判程序之旨，並聽取當事人之意見後，經本院合議庭裁
定由受命法官獨任行簡式審判程序，判決如下：
    主  文
俞祥麟犯如附表一主文欄所示之罪，各處如附表一主文欄所示之
刑。所處拘役部分，應執行拘役壹佰貳拾日。
未扣案之犯罪所得黑色長方形包包壹個、現金新臺幣玖佰元及如
附表二刷卡購買物品欄所示之物品均沒收，於全部或一部不能沒
收或不宜執行沒收時，追徵其價額。
    事  實
一、俞祥麟分別為下列犯行：
(一)俞祥麟意圖為自己不法之所有，基於竊盜之犯意，於民國11
    0年12月5日4時34分許，在新北市○○區○○路000巷00號（起訴
    書誤為32號）前，徒手竊取吳秉軒放置在機車置物箱之黑色
    長方形包包1個（含其內之身分證、健保卡、學生證、駕照
    、行照、提款卡、中國信託商業銀行LINE PAY信用卡各1張
    ）及現金約新臺幣（下同）900元，得手後離去。
(二)俞祥麟竊得上開吳秉軒所有之中國信託商業銀行LINE PAY信
    用卡後，另意圖為自己不法之所有，基於詐欺取財之犯意，
    利用該信用卡在特約機構或商店小額消費時，不須持卡人簽
    名之特性，持上開信用卡，以免簽名刷卡之方式，分別在如
    附表二所示之時間，前往如附表二所示地點之超商，分別購
    買如附表二所示之物品，致使各超商店員均陷於錯誤，誤信
    俞祥麟為持卡人本人或經授權之人，同意其以刷卡方式支付
    交易金額，而交付各該物品予俞祥麟。
二、案經吳秉軒訴由新北市政府警察局蘆洲分局報告臺灣新北地
    方檢察署檢察官偵查起訴。
    理  由
一、查本案被告俞祥麟所犯均係死刑、無期徒刑、最輕本刑為3
    年以上有期徒刑以外之罪，且均非高等法院管轄第一審之案
    件，其於準備程序中就前揭被訴事實為有罪之陳述，經本院
    告知簡式審判程序之旨，並聽取公訴人、被告之意見後，經
    本院合議庭裁定由受命法官獨任進行簡式審判程序審理，則
    本案證據之調查，依刑事訴訟法第273條之2規定，自不受同
    法第159條第1項、第161條之2、第161條之3、第163條之1及
    第164條至第170條規定之限制，合先敘明。
二、上開犯罪事實，業據被告於警詢、偵查、本院準備程序及審
    理時均坦承不諱，核與證人即告訴人吳秉軒於警詢中證述之
    情節相符（見偵卷第6至11頁），並有新北市政府警察局蘆
    洲分局搜索扣押筆錄、扣押物品目錄表及統一超商新義民店
    顧客聯各1件（見偵字卷第13至14頁、第16至17頁）、監視
    錄影翻拍照片17張、告訴人吳秉軒提出之信用卡消費通知簡
    訊翻拍照片6張、電子發票6件（見偵字卷第18至31頁）等附
    卷可稽，足認被告上開任意性自白與事實相符，堪以採信。
    本案事證明確，被告犯行洵堪認定，應依法論科。
三、論罪科刑：
(一)罪名：
 1、事實一(一)部分：
　　核被告所為，係犯刑法第320條第1項之竊盜罪。
 2、事實一(二)部分：
　　核被告所為，均係犯刑法第339條第1項之詐欺取財罪（共6
    罪）。公訴意旨認被告此部分所為，係犯刑法第339條第2項
    之詐欺得利罪，尚有未洽，惟起訴之基本社會事實同一，且
    經本院於審理時告知被告此部分所犯法條，對被告之防禦權
    不生影響，爰依法變更起訴法條。
(二)罪數：
 1、事實一(二)部分，被告雖係於同一日數次使用竊得之信用卡
    實施詐欺取財之犯行，然其係分別前往不同超商，對不同之
    超商店員施詐，犯罪地點、被害人均不同，犯罪行為明顯可
    分，侵害法益亦屬有異，應予分論併罰。
 2、被告所犯上開竊盜罪、詐欺取財罪（6罪），共7罪間，犯意
    各別、行為互殊，應予分論併罰。
(三)按法院於審酌被告是否適用累犯規定而加重其刑時，訴訟程
    序上應先由檢察官就前階段被告構成累犯之事實，以及後階
    段應加重其刑之事項，主張並具體指出證明方法後，法院才
    需進行調查與辯論程序，而作為是否加重其刑之裁判基礎。
    前階段構成累犯事實為檢察官之實質舉證責任，後階段加重
    量刑事項為檢察官之說明責任，均應由檢察官分別負主張及
    具體指出證明方法之責。且檢察官就被告構成累犯之事實及
    應加重其刑之事項，有所主張並指出證明方法後，基於精簡
    裁判之要求，即使法院論以累犯，無論有無加重其刑，判決
    主文均無庸為累犯之諭知（最高法院110年度台上大字第566
    0號裁定意旨參照）。查：
 1、被告前於108年間，因違反毒品危害防制條例案件，經本院
    以108年度簡字第3145號判決判處有期徒刑4月，並經本院以
    108年度簡上字第880號判決駁回上訴確定；又因竊盜案件，
    經本院以108年度簡字第2816號判決判處有期徒刑4月，並經
    本院以108年度簡上字第775號判決駁回上訴確定；上開2案
    經本院以109年度聲字第3842號裁定定其應執刑為有期徒刑7
    月確定，於110年3月24日執行完畢等情，業據公訴人於起訴
    書犯罪事實欄記載，並提出刑案資料查註記錄表用以證明被
    告構成累犯之事實，經本院核閱臺灣高等法院被告前案記錄
    表無訛，且為被告所不爭執，足認被告前受有期徒刑執行完
    畢後，5年以內故意再犯本案有期徒刑以上之罪，為刑法第4
    7條第1項規定之累犯。
 2、又公訴人於本院審理時請求依累犯規定，對被告加重其刑。
    爰參照司法院釋字第775號解釋意旨，並審酌被告前曾因竊
    盜案件經法院判處罪刑，竟未能記取教訓，再次為本件竊盜
    、詐欺取財犯行，顯然忽視法律禁令，對刑罰反應力薄弱，
    有延長矯治期間之必要，爰依刑法第47條第1項規定，加重
    其法定最低本刑。
(四)量刑：
   爰審酌被告正值青壯，非無謀生能力，不思以正途獲取所需
   ，竟恣意竊取他人財物，甚而冒用他人之名義持信用卡盜刷
   消費詐取財物，顯然欠缺尊重他人財產法益之觀念，其犯罪
   動機、目的及手段均無可取，所為應予非難，且其前有因竊
   盜案件，經法院判處有期徒刑確定並執行完畢之紀錄，有臺
   灣高等法院被告前案紀錄表在卷可參，素行非佳；兼衡被告
   國中畢業之智識程度（見本院卷附個人戶籍資料查詢結果）
   、於本院審理時自陳之家庭生活與經濟狀況（見本院簡式審
   判筆錄第4、5頁）、各該告訴人或被害人所受損失之程度，
   及被告犯後坦承犯行，然尚未能與告訴人或被害人和解賠償
   損害之犯後態度等一切情狀，分別量處如主文所示之刑，並
   均諭知如易科罰金之折算標準，並就所處拘役部分，定其應
   執行刑，並諭知如易科罰金之折算標準。
四、沒收：
(一)被告為本案竊盜犯行所竊得之黑色長方形包包1個、現金900
    元，及其為本案詐欺取財犯行所詐得如附表二刷卡購買物品
    欄所示之物品，均屬其犯罪所得，其中如附表二編號2部分
    詐得之電信儲值卡1張，雖已扣案，但未實際發還被害人，
    其餘犯罪所得則均未據扣案，亦未實際合法發還告訴人或被
    害人，且均無刑法第38條之2第2項所定過苛之虞、欠缺刑法
    上之重要性、犯罪所得價值低微或為維持受宣告人生活條件
    之必要等情形，爰依刑法第38條之1第1項前段及第3項之規
    定宣告沒收，並於全部或一部不能沒收或不宜執行沒收時，
    追徵其價額。
(二)至被告竊得之告訴人吳秉軒所有之身分證、健保卡、學生證
    、駕照、行照、提款卡、中國信託商業銀行LINE PAY信用卡
    各1張，雖亦屬其犯罪所得，且未扣案，然上開證件、信用
    卡等一經告訴人掛失即失去原有功用，單獨存在不具刑法上
    之非難性，且不宣告沒收，亦不致於對社會危害或再供犯罪
    使用產生實質重大影響，並衡酌避免徒增執行沒收困難，認
    沒收欠缺刑法重要性，爰依刑法第38條之2第2項規定不予宣
    告沒收，附此敘明。
據上論斷，應依刑事訴訟法第273條之1第1項、第299條第1項前
段、第300條，刑法第320條第1項、第339條第1項、第47條第1項
、第51條第6款、第41條第1項前段、第38條之1第1項前段、第3
項，刑法施行法第1條之1第1項，判決如主文。
本案經檢察官陳怡君偵查起訴，檢察官黃明絹到庭執行職務。
中　　華　　民　　國　　111 　年　　12　　月　　2 　　日
                  刑事第二十五庭  法  官  白光華
上列正本證明與原本無異。
如不服本判決，應於判決送達後20日內敘明上訴理由，向本院提
出上訴狀 (應附繕本) ，上訴於臺灣高等法院。其未敘述上訴理
由者，應於上訴期間屆滿後20日內向本院補提理由書「切勿逕送
上級法院」。
                                  書記官  楊貽婷
中　　華　　民　　國　　111 　年　　12　　月　　2 　　日
附錄本案論罪科刑法條全文：
中華民國刑法第320條
意圖為自己或第三人不法之所有，而竊取他人之動產者，為竊盜
罪，處5年以下有期徒刑、拘役或50萬元以下罰金。
意圖為自己或第三人不法之利益，而竊佔他人之不動產者，依前
項之規定處斷。
前二項之未遂犯罰之。

中華民國刑法第339條
意圖為自己或第三人不法之所有，以詐術使人將本人或第三人之
物交付者，處5 年以下有期徒刑、拘役或科或併科50萬元以下罰
金。
以前項方法得財產上不法之利益或使第三人得之者，亦同。
前二項之未遂犯罰之。

附表一
編號 犯罪事實 主文  1 事實一(一) 俞祥麟犯竊盜罪，處有期徒刑叁月，如易科罰金，以新臺幣壹仟元折算壹日。  2 事實一(二) 附表二編號1 俞祥麟犯詐欺取財罪，處拘役貳拾日，如易科罰金，以新臺幣壹仟元折算壹日。  3 事實一(二) 附表二編號2 俞祥麟犯詐欺取財罪，處拘役肆拾日，如易科罰金，以新臺幣壹仟元折算壹日。  4 事實一(二) 附表二編號3 俞祥麟犯詐欺取財罪，處拘役肆拾日，如易科罰金，以新臺幣壹仟元折算壹日。  5  事實一(二) 附表二編號4 俞祥麟犯詐欺取財罪，處拘役肆拾日，如易科罰金，以新臺幣壹仟元折算壹日。  6 事實一(二) 附表二編號5 俞祥麟犯詐欺取財罪，處拘役肆拾日，如易科罰金，以新臺幣壹仟元折算壹日。 7 事實一(二) 附表二編號6 俞祥麟犯詐欺取財罪，處拘役叁拾日，如易科罰金，以新臺幣壹仟元折算壹日。 

附表二
編號 時間 地點 刷卡購買物品(價值：新臺幣）   1 110年12月5日5時2分 新北市蘆洲區（起訴書誤為蘆竹區，下同）民族路224號統一超商池田門市 「遊e卡」1張（價值500元）。   2 110年12月5日5時9分 新北市○○區○○路000號統一超商新義民門市 「遊e卡」2張（共價值2,000元）、電信儲值卡1張（價值500元，已扣案）。   3 110年12月5日5時14分 新北市○○區○○路000號統一超商雙捷門市 不詳商品（共計價值3,000元）。   4 110年12月5日5時28分(起訴書略為29分) 新北市○○區○○路00號統一超商珈英門市 「遊e卡」2張（共價值1,500元） 、電信網路儲值卡1張（價值899元）及香菸（價值280元）。   5 110年12月5日5時54分(起訴書略為55分) 新北市○○區○○路000號統一超商蘆權門市 「遊e卡」2張及蛋糕、蛋捲、美容剪刀組、洋芋片、速食麵、香菸、零食等商品（共計價值2,490元）。   6 110年12月5日6時2分（起訴略為3分） 新北市○○區○○路000號統一超商文豪門市 「遊e卡」1張（價值1,000元）、電信儲值卡1張（價值500元）。